臺灣屏東地方法院刑事判決　　　　　　　 94年度訴字第329號
公　訴　人　臺灣屏東地方法院檢察署檢察官
被　　　告　甲○○
上列被告因違反毒品危害防制條例案件，經檢察官提起公訴（94
年度毒偵字第553 號），嗣因被告就被訴事實為有罪之陳述，並
聽取當事人之意見後，裁定改依簡式審判程序審理，本院判決如
左：
      主  文
甲○○連續施用第一級毒品，累犯，處有期徒刑壹年。扣案之第
一級毒品海洛因壹包（淨重零點零伍公克，空包裝重零點貳貳公
克）沒收銷燬之。
    事  實  及  理  由
一、甲○○前因違反毒品危害防制條例案件，經本院分別以91年
    度訴字第534 號、92年度訴字414 號分別判處有期徒刑7 月
    、8 月確定，合併執行於民國93年12月29日縮刑假釋期滿，
    未經撤銷以執行完畢論。
二、又甲○○於87年間因施用毒品經本院87年度毒聲字第819 號
    裁定觀察勒後，認有繼續施用毒品之傾向，而經本院以87年
    度毒聲字第1042號裁定施以強制戒治1 年，因其成效經評定
    為合格，由本院以88年度毒聲字第778 號裁定停止戒治並付
    保護管束，因保護管束期滿由臺灣屏東地方法院檢察署檢察
    官於88年12月1 日以88年度戒毒偵字第147 號不起訴處分確
    定；再於91年間因施用第一級毒品海洛因案件，經本院以91
    年度毒聲字第166 號裁定施以強制戒治1 年，因其成效經評
    定為合格，由本院以91年度毒聲字第1303號裁定停止戒治並
    付保護管束，於92年6 月14日因保護管束期滿強制戒治執行
    完畢，詎甲○○仍不悔改，於上開強制戒治執行完畢五年內
    ，自94年1 月間某日起至同年2 月16日10時止，基於施用第
    一級毒品海洛因之概括犯意，連續在屏東縣林邊鄉○○村○
    ○路5 巷1 號住處，將第一級毒品海洛因加水稀釋，以注射
    針筒注射手臂之方式，施用第一級毒品海洛因多次，嗣經警
    於94年2 月2 日16時30分許，在屏東縣新園鄉○○村○○路
    攔檢查獲，並扣得第1 級毒品海洛因1 包（淨重0.05公克，
    空包裝重0.22公克）。
三、本件被告所犯係死刑、無期徒刑、最輕本刑為三年以上有期
    徒刑以外之罪，其於準備程序就前揭被訴事實為有罪之陳述
    ，經受命法官告知簡式審判程序之旨，並聽取其與公訴人之
    意見後，本院認無不得或不宜改依簡式審判程序進行之處，
    爰依刑事訴訟法第273 條之1 第1 項、第284 條之1 ，裁定
    本件由受命法官獨任進行簡式審判程序，合先敘明。
四、前開犯罪事實，有(一)被告於警訊、偵查中及本院審理時之自
    白；(二)屏東縣警察局東港分局辦理毒品藥品尿液送檢人真實
    姓名代號對照對照表、台灣檢驗科技股份有限公司94年3 月
    7 日濫用藥物尿液檢驗報告各乙紙；(三)搜索扣押筆錄、扣押
    物品目錄表各乙紙；(四)照片6 幀；(五)法務部調查局94年4 月
    29日調科壹字第240003579 號鑑定通知書乙紙(六)臺灣屏東地
    方法院檢察署刑案資料查註紀錄表、臺灣高等法院被告全國
    前案紀錄表各乙份足資證明。
五、查海洛因係屬毒品危害防制條例第2 條第2 項第1 款所規定
    之第一級毒品，核被告所為，係犯毒品危害防制條例第10條
    第1 項施用第一級毒品罪。被告持有毒品，復進而施用，其
    持有毒品之低度行為，為施用毒品之高度行為所吸收，不另
    論罪。又其先後多次施用第一級毒品海洛因犯行，時間緊接
    ，方法相同，所犯係構成要件相同之罪，顯係基於概括犯意
    為之，為連續犯，應依刑法第56條之規定，以一罪論，並加
    重其刑。再者，被告前因違反毒品危害防制條例案件，經本
    院分別以91年度訴字第534 號、92年度訴字414 號分別判處
    有期徒刑7 月、8 月確定，合併執行於93年12月29日縮刑假
    釋期滿，未經撤銷以執行完畢論，其受有期徒刑執行完畢，
    於5 年以內再犯本件最重本刑為有期徒刑以上之罪，為累犯
    ，應依刑法第47條之規定，加重其刑，並依刑法第70條規定
    ，遞加重之。本院審酌被告有多次施用毒品前科，有上開臺
    灣高雄地方法院檢察署刑案資料查註紀錄表、本院被告院內
    索引卡紀錄表、臺灣高等法院被告全國前案紀錄表可證，其
    素行非佳，惟被告於本院審理時即能坦承犯行，犯後態度良
    好，而其施用毒品行為於本質上係屬自我戕害行為，並未對
    社會造成直接而過鉅之損害，反社會性之程度應屬較低等一
    切情狀，酌情量處如主文所示之刑，以示懲戒。
六、扣案之第1 級毒品海洛因1 包（淨重0.05公克，空包裝重0.
    22公克），應依毒品危害防制條例第18條第1 項前段規定沒
    收銷燬之。
七、據上論斷，應依刑事訴訟法第273 條之1 第1 項、第284 條
    之1 、第310 條之2 、第454 條第1 項，毒品危害防制條例
    第10條第1 項前段、第18條第1 項前段，刑法第11條、第56
    條、第47條，判決如主文。
中　　華　　民　　國　　94　　年　　9 　　月　　29　　日
                  刑事第一庭    法  官  曾吉雄
以上正本證明與原本無異。
如不服本判決應於收受本判決送達後十日內向本院提出上訴書狀
，其未敘述上訴理由者，並得於提起上訴後十日內向本院補提理
由書狀（均須按他造當事人之人數附繕本）「切勿逕送上級法院
」
                                書記官  潘美碧
中　　華　　民　　國　　94　　年　　9 　　月　　29　　日
附錄本判決之論罪法條：
毒品危害防制條例第10條第1項：
施用第一級毒品者，處6月以上5年以下有期徒刑。
